臺灣新北地方法院刑事判決
111年度訴字第966號
公  訴  人  臺灣新北地方檢察署檢察官
被      告  吳晉吉


選任辯護人  陳庭琪律師
            吳存富律師
            彭志煊律師
上列被告因傷害等案件，經檢察官提起公訴（111年度調偵字第8
51號），被告於本院準備程序中就被訴事實為有罪之陳述，經聽
取當事人意見，本院合議庭裁定由受命法官獨任進行簡式審判程
序，判決如下：
    主  文
吳晉吉犯強制罪，處有期徒刑參月，如易科罰金，以新臺幣壹仟
元折算壹日。緩刑貳年。
    事  實
一、吳晉吉於民國110年7月25日22時35分許，駕駛車牌號碼000-
    0000號自用小客車，行經新北市板橋區台64線往中和方向（
    即民生路2段與萬板路口）上橋處，因與詹聖偉所駕駛之車
    牌號碼000-0000號自用小客車發生行車糾紛，竟基於強制及
    恐嚇之犯意，先駕車自右前方切入而碰撞詹聖偉所駕車輛之
    右前車頭，並停擋於前方迫使詹聖偉停車，而以上開強暴方
    式妨害詹聖偉駕車往前行駛之權利，復下車與詹聖偉理論後
    ，再返回車輛取出甩棍，走向詹聖偉所駕車輛之駕駛座，而
    以加害身體之事恐嚇詹聖偉，致使詹聖偉心生畏懼，致生危
    害於安全（另所涉公然侮辱、毀損、傷害等罪嫌，因詹聖偉
    於本院審理期間撤回告訴，爰由本院不另為公訴不受理之諭
    知，詳後述）。嗣因詹聖偉當場報警處理，經警查閱行車紀
    錄器錄影檔案，始查悉上情。
二、案經詹聖偉訴由新北市政府警察局海山分局報告臺灣新北地
    方檢察署（下稱新北地檢署）檢察官偵查起訴。
    理  由
壹、有罪部分：
一、查被告吳晉吉本案所犯係死刑、無期徒刑、最輕本刑為3年
    以上有期徒刑以外之罪，亦非屬高等法院管轄之第一審案件
    ，其於本院準備程序中就被訴事實為有罪之陳述，經本院告
    知簡式審判程序之旨，並聽取公訴人、被告及辯護人之意見
    ，並獲得同意後，認無不得或不宜改依簡式審判程序進行之
    處，且案件應為免訴或不受理諭知判決（含一部事實不另為
    免訴或不受理諭知之情形）時，因屬訴訟條件欠缺之程序判
    決，與被告已為之有罪陳述，並無衝突，且與犯罪事實之認
    定無關，而與簡式審判僅在放寬證據法則並簡化證據調查程
    序，並非免除法院認事用法職責，亦無扞格，更符合簡式審
    判程序為求訴訟經濟、減少被告訟累之立法意旨（最高法院
    111年度台上字第1289號判決意旨參照），爰依刑事訴訟法
    第273條之1第1項規定，裁定本件改依簡式審判程序審理，
    且依同法第273條之2規定，簡式審判程序之證據調查，不受
    同法第159條第1項、第161條之2、第161條之3、第163條之1
    及第164條至第170條等規定之限制，合先敘明。
二、上開犯罪事實，業據被告於本院審理時坦承不諱，並經證人
    即告訴人詹聖偉指訴明確，復有行車紀錄器錄影翻拍畫面暨
    車輛受損照片6張、新北地檢署勘驗報告各1份附卷可稽（見
    偵卷第19至21、33至37頁），且經本院於準備程序及審理時
    當庭勘驗行車紀錄器錄影檔案確認無誤（見本院訴卷第54、
    55、102頁），足認被告上開任意性自白確與事實相符，堪
    以採信，是以本案事證明確，被告前揭犯行洵堪認定，應予
    依法論科。
三、論罪科刑之依據：
　㈠核被告所為，係犯刑法第304條第1項之強制罪及同法第305條
    之恐嚇危害安全罪。
　㈡按一行為觸犯數罪名之想像競合犯，係指行為人以一個意思
    決定發為一個行為，而侵害數個相同或不同之法益，具備數
    個犯罪構成要件，成立數個罪名之謂，乃處斷上之一罪。其
    存在之目的，在於避免對於同一或局部重疊行為之不法要素
    予以過度評價，是所謂「同一行為」係指所實行者為完全或
    局部同一之行為而言。經查，被告於本案係基於同一決意，
    於極短之時間內，在相同地點接連妨害告訴人行使權利及對
    之恐嚇，犯罪時間及地點均有所重疊而具有局部之同一性存
    在，依社會一般通念難以從中割裂評價，應認屬同一行為無
    訛，是被告以一行為同時對告訴人犯強制罪及恐嚇危害安全
    罪，為想像競合犯，應依刑法第55條規定，從一重之強制罪
    處斷。　　
　㈢爰以行為人之責任為基礎，審酌被告與告訴人素不相識，不
    思以和平方式處理行車糾紛，竟駕車碰撞、阻擋告訴人而妨
    害其行使權利，並持甩棍恐嚇告訴人，同時亦危及他人行車
    安全，顯見其自我情緒管理能力及尊重他人權利行使之法治
    觀念均待加強，殊非可取；兼衡被告於本院審理期間已與告
    訴人達成和解並給付全數賠償金一節，有本院111年度附民
    字第1364號和解筆錄1份在卷可佐（見本院訴卷第111頁），
    業已盡力彌補告訴人所受之損害，暨其犯罪動機、目的、手
    段、智識程度、於本院審理時所述之家庭、經濟與生活狀況
    及犯罪後終能坦承犯行之態度等一切情狀，量處如主文所示
    之刑，並諭知易科罰金之折算標準，以資懲儆。
　㈣末查，被告前未曾因故意犯罪受有期徒刑以上刑之宣告，有
    臺灣高等法院被告前案紀錄表1份附卷可稽，本院審酌被告
    犯後終能坦承犯行，且已與告訴人當庭達成和解並給付全數
    賠償金，詳如前述，堪認應具悔悟之意，經此偵、審程序之
    教訓，當知所警惕而無再犯之虞，本院綜核上開各情，認對
    被告所宣告之刑，以暫不執行為適當，亦無為刑法第74條第
    2項所列各款緩刑附加條件之必要，爰依刑法第74條第1項第
    1款之規定，併予諭知緩刑2年，以啟自新。
貳、不另為公訴不受理諭知部分：
一、公訴意旨略以：被告於上開時間、地點，駕車與告訴人發生
    行車糾紛，另基於毀損、公然侮辱及傷害犯意，先自後方擦
    撞告訴人所駕車輛，再自右前方切入碰撞而停擋於告訴人前
    方，致告訴人所駕車輛之後保險桿、前保險桿、右大燈、右
    前葉子板及右前鋁圈損壞，且下車辱罵三字經，使告訴人名
    譽受損，告訴人並因緊急剎車而遭所繫安全帶勒傷肩膀及頸
    部，受有左側肩膀挫傷、左側肩部滑囊炎、左側肩部旋轉肌
    肌腱拉傷之傷害，因認被告另涉犯刑法第277條第1項之傷害
    罪嫌、同法第309條第1項之公然侮辱罪及同法第354條之毀
    損罪嫌等語。
二、按告訴乃論之罪，告訴人於第一審辯論終結前，得撤回其告
    訴；又告訴經撤回者，法院應諭知不受理之判決。刑事訴訟
    法第238條第1項、第303條第3款分別定有明文。
三、被告所涉上開罪嫌，分別依刑法第287條前段、第314條及第
    357條之規定，須告訴乃論。茲因告訴人於本院審理時當庭
    撤回對被告之傷害、公然侮辱及毀損告訴（見本院訴卷第10
    4頁），本應為公訴不受理之諭知，惟公訴意旨認被告此部
    分行為，與其前揭經論罪科刑之犯行間，有想像競合犯之裁
    判上一罪關係，爰不另為公訴不受理之諭知，末此敘明。
據上論斷，應依刑事訴訟法第273條之1、第299條第1項前段，刑
法第304條第1項、第305條、第55條、第41條第1項前段、第74條
第1項第1款，刑法施行法第1條之1第1項，判決如主文。
本案經檢察官吳子新偵查起訴，檢察官王凌亞到庭執行職務。　
中　　華　　民　　國　　111 　年　　10　　月　　25　　日
                  刑事第三庭  法　官  洪振峰
上列正本證明與原本無異。
如不服本判決，應於判決送達後20日內敘明上訴理由，向本院提
出上訴狀 (應附繕本) ，上訴於臺灣高等法院。其未敘述上訴理
由者，應於上訴期間屆滿後20日內向本院補提理由書「切勿逕送
上級法院」。
                              書記官　蘇宣容　　　　　
中　　華　　民　　國　　111 　年　　10　　月　　25　　日
附錄本案論罪科刑法條全文：
中華民國刑法第304條
以強暴、脅迫使人行無義務之事或妨害人行使權利者，處3年以
下有期徒刑、拘役或9千元以下罰金。
前項之未遂犯罰之。
中華民國刑法第305條
以加害生命、身體、自由、名譽、財產之事恐嚇他人，致生危害
於安全者，處2年以下有期徒刑、拘役或9千元以下罰金。